# 合并调整是否准确？陈版

提问人：呼叫帮助 时间：2010-04-06 17:33:55
本公司向子公司购置房产 4000 万元，后支付相关的税费假定为 400 万元，此时本公司在合并时将 4400 万元中的 4000 万元与子公司的收入对冲，后本公司又将税费 400 万元从固定资产全部调整到管理费用，请问这种调整是否合理准确？

回答人：chenyiwei
回复 楼主 呼叫帮助 的帖子个人理解是合理的。对于同一合并集团内部不同纳税人之间的内部交易导致的无法在以后获得抵扣的流转税费，可以理解为是集团内部的管理决策导致，并且由于未增加相关资产对集团整体的经济利益流入潜力而不能计入资产成本中，所以计入合并报表中的管理费用相对比较合理。

回答人：chenyiwei
回复 板凳 呼叫帮助 的帖子这是站在不同会计主体角度（立场不同）导致的结果差异，是完全可以解释的。
在内部交易的卖方个别报表层面，处置资产过程中发生的由卖方承担的相关税费是处置过程中发生的支出，按常规会计处理方法处理，计入营业税金及附加或者作为固定资产清理处理。 在买方个别报表层面，如果由买方承担的税费，如契税等，可认为是为了使通过内部交易新取得的资产达到预定的可使用或可销售状态所必需的合理支出，因此可以计入资产的取得成本。这是符合会计准则对资产初始计量的一般原则的。
在合并报表层面，由于交易前后该项资产均在合并集团之内，因此不存在对资产进行初始确认和计量的问题；并且通过内部交易并未增加可以从该资产中获得的未来经济利益流入，因此也就不能在合并报表层面增加资产的价值。但所支付的不能在以后获得抵扣的流转税费的确是集团对外的经济利益流出，所以应当计入合并净利润中。
另外，内部交易中相关的流转税费，如果原先卖方将其列作其个别报表中的营业税金及附加的，则由于营业税金及附加与收入存在配比关系，而内部交易收入已被合并抵销，因此在合并报表层面继续保留在“营业税金及附加”项目中是不恰当的，应当调整到管理费用。调整到合并利润表中管理费用项目的理由是进行内部交易是集团管理层的决策，因此计入管理费用有助于反映交易的实质，即由于集团内部的资源转移导致的对外经济利益流出。